# 期货最终实物交割如何账务处理

提问人：兵哥 时间：2011-12-17 16:54:08
白银期货市场开仓做空头 20 公斤，到期实物交割白银 20 公斤。如何进行财务处理

回答人：chenyiwei
如果不用套期会计方法，则实际上分为两笔交易： 1 、以前持仓累计浮动盈亏构成的交易性金融资产或负债的结算，同时累计公允价值变动损益转入投资收益。 2 、购入白银现货并按期货合约出售给多头。如果公司的经营业务中包含白银的贸易，则按一般的购销业务处理；如果没有此项经营范围的，则买卖差价也计入投资收益。

提问人：兵哥 时间：2011-12-17 20:00:12
白银为自产产品。 期货市场开仓做空 20 公斤（ 7000 元/公斤），按交易性金融资产核算，实物交割时，交易性金融资产按交割价格做平仓核算。交割的实物按一般销售核算。对么

回答人：chenyiwei
按交易性金融资产／负债核算的仅仅是累计浮动盈亏，不包括白银的现货价值。交割时借记或贷记交易性金融资产／负债，贷记或借记投资收益，同时将累计公允价值变动转入投资收益。实物按一般自产产品销售业务处理。